【裁判字號】    89,易,3165
【裁判日期】    891011
【裁判案由】    家庭暴力防治法
【裁判全文】
臺灣臺中地方法院刑事判決                        八十九年度易字第三一六五號
    公  訴  人  臺灣臺中地方法院檢察署檢察官
    被      告  乙○○
右列被告因家庭暴力防治法之違反保護令案件，經檢察官提起公訴（八十九年度偵字
第一四五六九號），本院判決如左：
    主  文
乙○○違反法院依家庭暴力防治法第十五條所為禁止實施家庭暴力行為、禁止直接騷
擾行為及遠離被害人住所之民事暫時保護令裁定，處拘役伍拾日，如易科罰金，以
佰元折算壹日，緩刑貳年，緩刑期內付保護管束。
    事  實
一、乙○○係甲○○之子，二人間具有家庭暴力防治法第三條第三款所稱之家庭成員
    關係，乙○○曾於民國八十九年七月十日晚上十一時三十分許，在臺中縣豐原市
    ○○路二一０之十一號住處，對於甲○○實施身體上及精神上之不法侵害（未據
    告訴），甲○○旋向本院聲請核發民事暫時保護令，經本院於同年月二十五日以
    八十九年度暫家護字第一六四號裁定乙○○不得對甲○○及其家庭成員等人實施
    實施身體或精神上不法侵害之行為，不得直接或間接對甲○○為騷擾行為及遠離
    甲○○位於台中縣豐原市○○路二一０之十一號之住所，並至少一百公尺。上開
    民事暫時保護令送達予乙○○後，乙○○竟基於違反該保護令之犯意，於尚未核
    發民事通常保護令前之八十九年八月二十八日晚上九時許，擅自前往臺中縣豐原
    市○○路二一０之十一號甲○○住所，並在該住所內喝酒，酒後欲向甲○○索取
    新台幣二千元去按摩未果，再度與甲○○發生口角衝突，並出手毆打甲○○未成
    傷，而對甲○○實施身體上不法侵害行為及直接對甲○○為騷擾行為，而違反本
    院所為之上開民事暫時保護令，嗣經甲○○報警查獲。
二、案經甲○○訴由臺中縣警察局豐原分局報請臺灣臺中地方法院檢察署檢察官偵查
    起訴。
    理  由
一、訊據被告乙○○固坦承知悉保護令之內容，並於右揭時、地擅自到被害人甲○○
    住處，再度與甲○○發生口角等情不諱，惟矢口否認有何違反家庭暴力防治法之
    犯行，辯稱：伊係心念家中親人而返家，而伊父甲○○因舊事重提，始生口角衝
    突，伊並未動手，非蓄意返家吵鬧，及故意違反保護令云云。惟查，右揭犯罪事
    實，業據被害人於警訊及本院審理中指述明確，而被害人係被告之父，應無設詞
    誣陷被告之理，此外，本院前確以八十九年度暫家護字一六四號民事暫時保護令
    裁定令被告不得對甲○○及其家庭成員等人實施身體或精神上不法侵害之行為，
    不得直接或間接對甲○○為騷擾行為及遠離甲○○位於台中縣豐原市○○路二一
    ０之十一號之住所，並至少一百公尺，亦有本院暫時保護令影本一紙在卷可証，
    故被告所辯，顯係事後圖卸刑責之詞，不足採信。本案事證明確，被告犯行，堪
    以認定，應予依法論科。
二、被告乙○○違反保護令擅至被害人住處，且再度與被害人發生口角，並出手毆打
    被害人，核其所為，係犯家庭暴力防治法第五十條第一、二、四款之違反保護令
    罪。又本院所核發上開保護令，係以一保護令，命被告不得對被害人實施身體或
    精神上不法侵害之行為、不得直接或間接對於被害人為騷擾之聯絡行為及最少應
    遠離被害人住所至少一百公尺，故被告違反上開保護令之內容雖有三款，亦僅構
    成家庭暴力防治法第五十條之一罪，併予敘明。爰審酌被告之品行、犯罪之動機
    、目的、手段、所生危害及犯罪後態度等一切情狀，量處如主文所示之刑，並諭
    知易科罰金之折算標準。查被告前未曾受有期徒刑以上刑之宣告，有臺灣高等法
    院被告全國前案紀錄表及臺灣臺中地方法院檢察署刑案資料查註紀錄表附卷可稽
    ，茲念其因一時失慮，致罹刑章，事後並已獲告訴人寬宥，業據告訴人於本院審
    理時述明在卷，足見被告經此偵審教訓，當知所警惕，信無再犯之虞，本院認對
    其所宣告之刑以暫不執行為適當，爰併宣告緩刑二年，並依家庭暴方防治法第三
    十條第一項之規定，諭知於其緩刑期內付保護管束，以啟自新。
據上論斷，應依刑事訴訟法第二百九十九條第一項前段，家庭暴力防治法第五十條第
一款、第二款、第四款、第三十條第一項，刑法第十一條前段、第四十一條、第七十
四條第一款，罰金罰鍰提高標準條例第二條，判決如主文。
本案經檢察官林文亮到庭執行職務。
中    華    民    國      八十九      年      十       月       十一   日
                              臺灣臺中地方法院刑事第一庭
                                  法  官  楊  國  精
右正本證明與原本無異
如不服本判決，應於送達後十日內向本院提出上訴狀（須附繕本），上訴於台灣高等
法院台中分院。
中    華    民    國      八十九      年      十       月       十三   日
                                  書記官
附錄：本案論罪科刑法條全文
家庭暴力防治法第五十條第一款、第二款、第四款：
違反法院依第十三條、第十五條所為之下列裁定者，為本法所稱之違反保護令罪，處
三年以下有期徒刑、拘役或科或併科新台幣十萬元以下罰金：
  一  禁止實施家庭暴力行為。
  二  禁止直接或間接騷擾、接觸、通話或其他連絡行為。
  三  （略）
  四  遠離住居所、工作場所、學校或其他特定場所。


司法院資訊處製作；財團法人民間司法改革基金會備份。
